【裁判字號】    97,訴,815
【裁判日期】    980123
【裁判案由】    偽造文書等
【裁判全文】
臺灣桃園地方法院刑事判決               97年度訴字第815號
公  訴  人  臺灣桃園地方法院檢察署檢察官
被      告  甲○○
選任辯護人  賴錫卿律師
上列被告因偽造文書等案件，經檢察官提起公訴（96年度偵字第
15506號），本院判決如下：
    主  文
甲○○意圖為自己不法之所有，而侵占對於業務上所持有之物，
共拾陸罪，各處有期徒刑陸月，均減為有期徒刑月；又偽造私
文書，足以生損害於他人，共拾陸罪，各處有期徒刑貳月，均減
為有期徒刑壹月，折讓證明單上偽造如附表所示之署名「祝同」
拾肆枚、「邱毓文」貳枚，均沒收。應執行有期徒刑拾月，緩刑
年。折讓證明單上偽造如附表所示之署名「祝同」拾肆枚、「
邱毓文」貳枚，均沒收。
    事  實
一、甲○○前任職於臺灣家樂福股份有限公司經國分公司（下稱
    家樂福經國店），負責補貨及在服務檯接受顧客退換貨等工
    作，係從事業務之人。詎其竟基於意圖為自己不法所有之犯
    意，於附表所示時間，冒用如附表所示客戶姓名，偽造營業
    人銷貨退回進貨退出或折讓證明單（下稱折讓證明單），表
    示該客戶將如附表所示售價之貨物退貨予家樂福經國店之意
    ，並在各折讓證明單右下角處，未經同為家樂福經國店職員
    之丙○○、乙○○（原名邱毓文）同意，冒用二人名義記載
    「貨已回」等字並偽造二人之署名以示丙○○或乙○○已將
    顧客所退貨物送回倉庫之意而偽造私文書，足生損害於各該
    客戶及丙○○、乙○○二人。甲○○偽造前開折讓證明單後
    ，即將其所保管為家樂福經國店所有如附表所示金額現金侵
    占入已。嗣因家樂福經國店查帳發現床墊退貨數量竟高於售
    出數量之異常狀態而自行調查，始悉上情。
二、案經家樂福經國店訴由桃園縣政府警察局桃園分局報請臺灣
    桃園地方法院檢察署檢察官偵查起訴。
    理  由
壹、證據能力方面
一、按被告以外之人於偵查中向檢察官所為之陳述，除顯有不可
    信之情況者外，得為證據，刑事訴訟法第159 條之1 第2 項
    定有明文。查證人即告訴人代理人丁○○、證人丙○○、王
    志明、鄭婷文、鄭尊隆、盧志偉於偵查中向檢察官所為之陳
    述，自筆錄內容觀之，並無不正取供之情事，而無顯不可信
    之情況，依上開規定，自有證據能力。
二、再按被告以外之人於審判外之言詞或書面陳述，除法律有規
    定者外，不得作為證據；又被告以外之人於審判外之陳述，
    雖不符合刑事訴訟法第159 條之1 至第159 條之4 之規定，
    而經當事人於審判程序同意作為證據，法院審酌該言詞陳述
    或書面陳述作成時之情況，認為適當者，亦得為證據，而當
    事人、代理人或辯護人於法院調查證據時，知有上開不得為
    證據之情形，而未於言詞辯論終結前聲明異議者，視為有前
    項之同意，刑事訴訟法第159 條第1 項及第159 條之5 分別
    定有明文。查本件證人即告訴人代理人丁○○於警詢所為之
    陳述、家樂福經國店員工談話記錄表、退貨查核記錄、營業
    人銷貨退回、進貨退出或折讓證明單及統一發票、每週工時
    控管表並附有薪資相關費用及薪資給付清冊等，雖均為被告
    以外之人於審判外之言詞及書面陳述，然經本院於審判程序
    提示予被告並告以要旨，均經被告與檢察官表示無意見，且
    均未聲明異議。本院審酌證人即告訴人代理人丁○○於警詢
    及檢察事務官訊問筆錄之記載，並無不正取供之情事；上開
    家樂福經國店員工談話記錄表、退貨查核記錄、營業人銷貨
    退回、進貨退出或折讓證明單及統一發票、每週工時控管表
    並附有薪資相關費用及薪資給付清冊手寫紀錄單等亦足佐證
    本件業務侵占及偽造文書發生之經過，是就該等審判外言詞
    或書面陳述作成時之情況，均應認為適當，依前揭法條意旨
    ，均得援為本案證據。
貳、事實認定方面
    訊據被告甲○○對於上揭事實均坦承不諱，核與證人即告訴
    人代理人丁○○、證人丙○○、王志明、鄭婷文、鄭尊隆、
    盧志偉之證詞相符，並有家樂福經國店員工談話記錄表、退
    貨查核記錄、營業人銷貨退回、進貨退出或折讓證明單及統
    一發票、每週工時控管表並附有薪資相關費用及薪資給付清
    冊手寫紀錄單等在卷可稽，足認被告之自白與事證相符，本
    件事證明確，被告犯行均堪認定，應予依法論罪科刑。
、法律適用方面
    被告甲○○任職於家樂福經國店，係負責補貨及在服務檯接
    受顧客退換貨等工作，係從事業務之人，其以偽造折讓證明
    單之方式，將因業務上關係持有之現金予以侵占入己，核被
    告所為，係犯刑法第336條第2項之業務侵占罪。又被告甲○○未經同為家樂福經國店職員之丙○○、乙○○（原名邱毓
    文）同意，冒用二人名義記載「貨已回」等字並偽造二人之
    署名以示丙○○或乙○○已將顧客所退貨物送回倉庫之意而
    偽造私文書，足生損害於各該客戶及丙○○、乙○○（原名
    邱毓文）二人，核被告所為，係犯刑法第210條之偽造私文
    書罪。被告甲○○偽造丙○○及乙○○（原名邱毓文）署名
    係偽造私文書之階段行為，應為偽造私文書之行為所吸收，
    不另論罪。又被告甲○○先後如附表所示16次業務侵占犯行
    及16次偽造私文書犯行，均犯意各別，行為互殊，均應以分
    論併罰。又被告所犯業務侵占罪及偽造私文書罪2 罪間，犯
    意各別，行為互殊，亦應予分論併罰。爰審酌被告甲○○之
    牟利動機、目的、手段、侵占之數額、所生危害程度，惟其
    犯後坦承犯行，深具悔意，且於犯後業已賠償告訴人家樂福
    經國店，此有被告與家樂福經國店和解書1 份在卷可參，另
    被告業於98年1 月13日已以郵政匯票票面金額9 萬元給付家
    樂福經國店，亦有郵政匯票影本1 紙附卷可佐。本院考量被
    告已賠償告訴人所受損害等一切情狀，乃分別量處如主文所
    示之刑，並諭知易科罰金折算之標準及分別定其應執行之刑
    。被告甲○○就附表編號1 至16所示之犯罪時間，均係於96
    年4 月24日之前，且其所犯之罪核與中華民國96年罪犯減刑
    條例第2 條第1 項之規定相符，復無同條例第3 條之除外情
    事存在，自應依該條例第2 條第1 項第3 款及第7 條之規定
    ，減其等宣告刑二分之一，並依法諭知其等宣告刑及減得之
    刑，繼依同條例第9 條規定諭知易科罰金之折算標準，及依
    同條例第10條第1 項規定定其應執行刑。末被告前未曾受有
    期徒刑以上刑之宣告，有臺灣高等法院被告全國前案紀錄表
    1 份在卷可稽，考量被告甲○○因一時失慮致罹犯本案，其
    於本院審理中深表悔悟，本院認經此科刑教訓後，應已知所
    警惕信無再犯之虞，故認所宣告之刑以暫不執行為適當，並
    以宣告緩刑3 年，以啟自新。折讓證明單上偽造如附表所示
    之署名「祝同」拾肆枚、「邱毓文」貳枚，均沒收被告於折
    讓證明單上偽造如附表所示之署名「祝同」14枚、「邱毓文
    」2 枚，均應依刑法第219 條規定宣告沒收。
據上論斷，應依刑事訴訟法第299條第1項前段，刑法第210條、
第336 條第1 項、第51條第5 款、第74條第1 項第1 款、第219
條，中華民國96年罪犯減刑條例第2 條第1 項第3 款、第7 條、
第10條第1 項、第11條，判決如主文。
本案經檢察官翁偉玲到庭執行職務。
中    華    民    國    98    年    1     月    23    日
                  刑事第七庭  審判長法  官  蕭世昌
                                    法  官  連雅婷
                                    法  官  蔡羽玄
以上正本證明與原本無異。
如不服本判決，應於送達後10日內向本院提出上訴狀（應附繕本
），其未敘述上訴理由者，應於上訴期間屆滿後20日內，補提理
由書狀於本院，上訴於臺灣高等法院。
                                    書記官  陳玉芳
中    華    民    國    98    年    1     月    23    日
附表：
  ┌─┬────┬────┬──────┬──┬─────┐
  │  │ 日  期 │客戶姓名│  退貨商品  │金額│偽造之署名│
  ├─┼────┼────┼──────┼──┼─────┤
  │1 │ 96.3.3 │ 許力元 │  記憶床墊  │2588│  祝同    │
  ├─┼────┼────┼──────┼──┼─────┤
  │2 │ 96.3.6 │ 劉心鴻 │    床墊    │1490│  祝同    │
  ├─┼────┼────┼──────┼──┼─────┤
  │3 │ 96.3.6 │ 李  信 │   烘碗機   │4188│  祝同    │
  ├─┼────┼────┼──────┼──┼─────┤
  │4 │ 96.3.7 │ 廖文勤 │國際牌微波爐│6990│  祝同    │
  ├─┼────┼────┼──────┼──┼─────┤
  │5 │96.3.10 │ 陳玉暄 │  記憶床墊  │2999│  祝同    │
  ├─┼────┼────┼──────┼──┼─────┤
  │6 │96.3.16 │ 廖鎬州 │  記憶床墊  │3999│  祝同    │
  ├─┼────┼────┼──────┼──┼─────┤
  │7 │96.3.18 │ 鄒雅芳 │ 大型辦公椅 │2199│  祝同    │
  ├─┼────┼────┼──────┼──┼─────┤
  │8 │96.3.19 │ 蔡弘毅 │   床罩組   │2089│  祝同    │
  ├─┼────┼────┼──────┼──┼─────┤
  │9 │96.3.19 │ 許惠鈞 │    烤箱    │1989│  祝同    │
  ├─┼────┼────┼──────┼──┼─────┤
  │10│96.3.23 │ 莊再成 │ 城巿休閒車 │3290│  祝同    │
  ├─┼────┼────┼──────┼──┼─────┤
  │11│96.3.24 │ 林旻翰 │   除濕機   │2888│  祝同    │
  ├─┼────┼────┼──────┼──┼─────┤
  │12│96.3.25 │ 許桓振 │ 貝爾五層架 │1599│  祝同    │
  ├─┼────┼────┼──────┼──┼─────┤
  │13│96.3.27 │ 林琍秀 │大同牌微波爐│2380│  祝同    │
  ├─┼────┼────┼──────┼──┼─────┤
  │14│96.3.27 │ 李惠敏 │  記憶床墊  │2488│  祝同    │
  ├─┼────┼────┼──────┼──┼─────┤
  │15│96.3.28 │ 許富堯 │  雙人床墊  │2488│ 邱毓文   │
  ├─┼────┼────┼──────┼──┼─────┤
  │16│96.3.28 │ 劉秋娥 │   拉桿箱   │3590│ 邱毓文   │
  └─┴────┴────┴──────┴──┴─────┘
附錄本案論罪科刑法條全文
刑法
第336條
（公務公益侵占罪、業務侵占罪）
對於公務上或因公益所持有之物，犯前條第1 項之罪者，處1 年
以上7 年以下有期徒刑，得併科5 千元以下罰金。
對於業務上所持有之物，犯前條第1 項之罪者，處6 月以上5 年
以下有期徒刑，得併科3 千元以下罰金。
前二項之未遂犯罰之。
第210條
（偽造變造私文書罪）
偽造、變造私文書，足以生損害於公眾或他人者，處五年以下有期徒刑。


司法院資訊處製作；財團法人民間司法改革基金會備份。
